【裁判字號】    97,交聲,59
【裁判日期】    970527
【裁判案由】    違反道路交通管理處罰條例
【裁判全文】
臺灣宜蘭地方法院交通事件裁定          97年度交聲字第59號
移
異  議  人
即受處分人  昱豐藥品有限公司
法定代理人  乙○○
代  理  人  甲○○
上列異議人即受處分人因違反道路交通管理處罰條例案件，對於
交通部公路總局臺北區監理所宜蘭監理站民國97年2月27日所為
之處分（原處分案號：宜監字第裁43-ZIC029206號），聲明異議
，本院裁定如下：
    主  文
原處分撤銷。
昱豐藥品有限公司汽車行駛於高速公路不遵使用限制、禁止、行
車管制及管理事項之管制規則而有未保持安全距離，處罰鍰新臺
幣參仟元，併記違規點數壹點。
    理  由
一、按汽車行駛於高速公路、快速公路或設站管制之道路，不遵
    使用限制、禁止、行車管制及管理事項之管制規則而未保持
    安全距離者，處汽車駕駛人新臺幣（下同）3,000元以上6,0
    00元以下罰鍰，並予記違規點數1點，道路交通管理處罰條
    例第33條第1項第2款、第63條第1項第1款分別定有明文。又
    汽車行駛於高速公路及快速道路，行經隧道路段，行駛於長
    度4公里以上或經管理機關公告之隧道，應保持50公尺以上
    之行車安全距離。如因隧道內壅塞、事故或其他特殊狀況導
    致車速低於每小時20公里或停止時，仍應保持20公尺以上之
    安全距離，高速公路交通管制規則第14條之1第3款亦有明文
    。
二、本件異議人即受處分人所有之車號U5-8909號自用小客車，
    於民國96年11月1日下午4時44分許，行駛於國道5號高速公
    路雪山隧道南下19公里處，不遵管制規則而未保持安全距離
    ，經內政部警政署國道公路警察局第9警察隊頭城分隊警員
    以受處分人有違反前揭道路交通管理處罰條例第33條第1項
    第2款規定之行為逕行製單舉發。嗣異議人於舉發通知單上
    所載應到案日期前向原處分機關提出申訴，經原處分機關函
    請舉發單位調查結果，仍認異議人有前揭違規行為，原處分
    機關乃於97年2月27日依道路交通管理處罰條例第33條第1項
    第2款及違反道路交通管理事件統一裁罰基準及處理細則之
    規定，裁處異議人罰鍰3000元。
三、本件受處分人異議意旨略以：當時的時段是顛峰時段，我的
    車速大約是5、60公里，我與前車的距離有超過20公尺云云
    。經查，受處分人於96年11月1日下午4時44分許，駕駛車號
    U5-8909號自用小客車，行駛於國道5號高速公路雪山隧道南
    下19公里處時，有未保持安全距離之違規行為，此有採證照
    片1紙在卷可稽，自堪信為真實。而依採證照片所示，受處
    分人所駕駛之車輛，與前車之車距不及2個安全椎之距離，
    顯有未保持50公尺以上車距無誤。且依受處分人自承當時車
    速為5、60公里左右等語，亦核與採證錄影光碟所示相符，
    可知當時受處分人之行車車速既可達5、60公里以上，自無
    因故而致車速低於每小時20公里之情形，故受處分人本應與
    前方車輛保持50公尺以上安全距離甚明，受處分人空言辯稱
    當時時段是顛峰時段有保持20公尺以上車距云云，顯屬無據
    。
四、綜上所述，受處分人確有於前揭時、地駕駛上開汽車行駛於
    高速公路，不遵管制規則而未保持安全距離之違規行為，事
    證明確，原處分機關依道路交通管理處罰條例第33條第1項
    第2款及違反道路交通管理事件統一裁罰基準及處理細則暨
    基準表之規定，裁處異議人罰鍰3,000元，固非無見，惟如
    前所述，行為人有違反道路交通管理處罰條例第33條第1項
    之行為者，尚須依同條例第63條第1項第1款規定併予記違規
    點數1點，本件原處分機關漏未於裁決書之處罰主文欄上記
    載併記受處分人違規點數1點，即難認為允洽，本件受處分
    人之異議雖無理由，惟原處分既有不當，自應由本院將原處
    分撤銷，並仍認受處分人有上揭違規行為，依前揭道路交通
    管理處罰條例第33條第1項第1款、第63條第1項第1款及違反
    道路交通管理事件統一裁罰標準之規定，就受處分人上開違
    規行為裁處受處分人罰鍰3,000元，併予記受處分人違規點
    數1點如主文第2項所示，以資適法。
據上論斷，應依道路交通案件處理辦法第20條前段，裁定如主文
。
中    華    民    國    97    年    5     月    27    日
                  交通法庭法  官   鄭貽馨
以上正本證明與原本無異。
如不服本裁定，應於裁定送達後5日內，向本院提出抗告狀。（
應附繕本）
                          書記官   林嘉萍
中    華    民    國    97    年    5    月     27    日


司法院資訊處製作；財團法人民間司法改革基金會備份。
